最高法院民事裁定　　　　　　　　　　　　　　　　九十三年度台抗字第五五三號
　　再 抗告 人　耀文電子工業股份有限公司
　　法定代理人
　　即 重整 人　許仁傑
　　　　　　　　吳清邁
　　再 抗告 人　甲○○
　　共同代理人　黃冠豪律師
　　複 代理 人　鄭惠蓉律師
　　再 抗告 人　乙○○
　　代　理　人　林炳煌律師
右再抗告人間聲請公司重整事件，對於中華民國九十三年五月十日台灣高等法院民事
裁定︵九十三年度抗字第六七一號︶，各自提起再抗告，本院裁定如下：
    主  文
兩造再抗告均駁回。
再抗告程序費用由兩造各自負擔。
    理  由
按非訟事件，對於抗告法院之裁定，非以其違背法令為理由，不得再為抗告，非訟事
件法第二十七條第一項定有明文。所謂違背法令，必須裁定不適用法規或適用不當，
始足當之。是當事人對於抗告法院之裁定再為抗告，如以其違背法令為理由，對於該
裁定如何違背法令，應有具體之指摘。否則，其再抗告自難認為合法。本件再抗告人
耀文電子工業股份有限公司︵下稱耀文電子公司︶向台灣士林地方法院︵下稱士林地
院︶聲請公司重整，經該院以九十二年度整字第一號裁定准予重整；並選派甲○○、
吳清邁、許仁傑為重整人；呂正樂會計師、洪宗賢律師、中華開發工業銀行股份有限
公司︵下稱中華開發工業銀行︶為重整監督人；核定債權及股東權申報期間及場所；
記名股東之權利依股東名簿之記載，無須申報；且核定所申報債權及股東權審查期日
及場所、並第一次關係人會議期日及場所等，其債權人即再抗告人乙○○及中華開發
工業銀行對上開裁定聲明不服，提起抗告。原法院以：士林地院綜合主管機關之意見
，並依會計師趙宗胤檢查人之檢查報告，認耀文電子公司確有繼續經營之價值，其重
整之聲請，符合公司法之規定，裁定准予重整，並無不合。惟耀文電子公司既因甲○
○之領導產生虧損而須重整，且其係民國十五年五月十一日出生，年事已高，認不宜
選任甲○○為重整人。兩造並未提出其他適合擔任重整人之人選，如有必要，該部分
宜由士林地院依公司法第二百九十條等有關規定，另行處理。又再抗告人乙○○雖主
張耀文電子公司機器被搬走云云，惟耀文電子公司辯稱僅有三台不在，其他七、八百
台還在等語，並提出照片為證，且為中華開發工業銀行所不爭，乙○○就此又未提出
證據以實其說，自不足採等詞，認抗告為一部有理由，一部無理由，因而將士林地院
裁定關於選任甲○○為重整人部分廢棄，並駁回其餘抗告。再抗告人耀文電子公司、
甲○○、乙○○各自對於原裁定再為抗告，雖以該裁定違背法令為理由，惟核其再抗
告狀所載內容，無非謂原法院未詢問利害關係人，或未責令專家赴現場看機器設備是
否存在，仍為公司生產所用云云，係就原法院取捨證據及認定事實之職權行使指摘其
為不當，而未具體表明原裁定有如何違背法令之處，依上說明，其再抗告均非合法。
據上論結，本件再抗告均不合法。依非訟事件法第二十八條、第八條第二項、民事訴
訟法第四百九十五條之一第一項、第四百四十四條第一項、第九十五條、第七十八條
，裁定如主文。
中　　　華　　　民　　　國　　九十三　　年　　　七　　　月　　二十二　　日
                              最高法院民事第五庭
                                  審判長法官  吳　正　一
                                        法官  劉　福　來
                                        法官  黃　秀　得
                                        法官  朱　建　男
                                        法官  高　孟　焄
      右正本證明與原本無異
                                              書  記  官
中　　　華　　　民　　　國　　九十三　　年　　　八　　　月　　　四　　　日
                                                                        Ａ
